臺灣苗栗地方法院刑事判決
111年度原易字第14號
公  訴  人  臺灣苗栗地方檢察署檢察官
被      告  蔡健智




            馮昶賢




指定辯護人  本院公設辯護人蔡文亮
上列被告因加重竊盜等案件，經檢察官提起公訴（111年度偵字
第6910號、第7429號），被告於準備程序中就被訴事實為有罪之
陳述，經本院告以簡式審判之旨並聽取當事人意見後，裁定改行
簡式審判程序，判決如下：
    主    文
戊○○犯毀損罪，處拘役肆拾日，如易科罰金，以新臺幣壹仟元折
算壹日；又犯刑法第321條第1項第1、2、3款之加重竊盜罪，處
有期徒刑捌月。未扣案之車牌號碼000-0000號自用小客車鑰匙壹
副沒收，於全部或一部不能沒收或不宜執行沒收時，追徵其價額
；又犯刑法第321條第1項第1、2、3款之加重竊盜罪，處有期徒
刑玖月。未扣案之日幣參拾萬元、筆電（型號MSIS262）壹台、
車牌號碼000-0000號機車備用鑰匙壹副均沒收，於全部或一部不
能沒收或不宜執行沒收時，追徵其價額。有期徒刑部分應執行有
期徒刑壹年壹月；沒收部分併執行之。
丁○○犯刑法第321條第1項第1、2、3款之加重竊盜罪，處有期徒
刑柒月。又犯刑法第321條第1項第1、2、3款之加重竊盜罪，處
有期徒刑捌月。應執行有期徒刑壹年。
    犯罪事實
一、戊○○基於毀損之犯意，於民國111年7月28日中午12時許，在
    苗栗縣○○市○○路000巷0弄00號之甲○○住處，以鉗子（未扣案
    ）損壞該處大門門鎖，足以生損害予甲○○。
二、戊○○與丁○○共同意圖為自己不法所有，基於加重竊盜之犯意
    聯絡，分別為下列行為：
  ㈠於111年7月28日下午1時許，由丁○○駕駛車牌號碼000-000號
    普通重型機車搭載戊○○前往苗栗縣○○市○○○路000號前，由丁○○把風，推由戊○○持客觀上足以供作兇器使用之一字起子(
    未扣案)破壞丙○○位於苗栗縣○○市○○○路000號1之3室住處該
    處大門門鎖後，侵入該處屋內，竊取丙○○所有之車牌號碼00
    0-0000號自用小客車鑰匙1副、七星牌香菸1條、襪子6雙得
    手，並由戊○○分得上開財物。
  ㈡於111年7月28日下午1時5分許，推由丁○○把風，戊○○則持上
    開二㈠之一字起子破壞乙○○位於苗栗縣○○市○○○路000號1之5
    室住處大門門鎖而侵入該住處，竊取乙○○所有之日幣30萬元
    、護照1本、筆電（型號MSIS262）1台、機車車籍資料、車
    牌號碼000-0000號機車備用鑰匙1副、薪資單、奧運限定版
    可口可樂得手，並由戊○○分得上開財物。
三、案經甲○○、乙○○訴由苗栗縣警察局頭份分局報告臺灣苗栗地
    方檢察署檢察官偵查起訴。
　　理    由
壹、證據能力之說明
一、本案被告戊○○、丁○○所犯係死刑、無期徒刑或最輕本刑為3
    年以上有期徒刑或高等法院管轄第一審案件以外之罪，其於
    準備程序期日就被訴事實為有罪之陳述，經本院告知簡式審
    判程序之旨，並聽取檢察官及被告2人以及被告丁○○之辯護
    人之意見後，依刑事訴訟法第273條之1第1項規定，裁定進
    行簡式審判程序，是依刑事訴訟法第273條之2規定，本案之
    證據調查，不受同法第159條第1項、第161條之2、第161條
    之3、第163條之1及第164條至第170條規定之限制，合先敘
    明。
二、本案認定犯罪事實所憑之非供述證據，均無違反法定程序而
    取得之情形，依刑事訴訟法第158條之4反面規定，自得作為
    本案證據使用。
貳、認定犯罪事實所憑證據及其理由
一、上開犯罪事實，業據被告2人於警詢、偵查及本院移審、準
    備程序及審理中均坦承不諱（見警卷第1至23頁，偵6910卷
    第57至71、151至154頁，偵7429卷第29至31頁，本院卷第74
    至79、96至99、162至181頁），核與告訴人甲○○、乙○○、被
    害人丙○○於警詢中之指訴大致相符（見偵6910卷第79至87頁
    ），復有監視器畫面截圖、現場照片、車牌號碼000-000重
    型機車車輛詳細資料報表等在卷可按（見偵6910卷第117至1
    45頁，他989卷第23-1至36頁），足認被告2人之任意性自白
    核與犯罪事實相符，堪以採信。從而，本案事證明確，被告
    2人犯行均堪認定，均應依法論科。
參、論罪科刑
一、核被告戊○○就犯罪事實一所為，係犯刑法第354條之毀損罪
    。被告戊○○、丁○○就犯罪事實二㈠及二㈡所為，均係犯刑法第
    321條第1項第1款、第2款、第3款之加重竊盜罪嫌。被告2人
    就犯罪事實二㈠及二㈡所示犯行，有犯意聯絡及行為分擔，為
    共同正犯。被告戊○○所犯上開3罪；被告丁○○所犯上開2罪，
    均犯意各別，行為互殊，均應分論併罰。
二、爰審酌被告2人均值壯年，非無正常工作能力，然被告戊○○
    於本案犯罪事實一部分恣意破壞他人財物，使告訴人甲○○受
    有損害，欠缺尊重他人財產權之觀念；被告2人於本案犯罪
    事實二部分為圖一己之利，不循正當途徑獲取財物，分別以
    上開方式恣意竊取他人財物，亦係顯然欠缺尊重他人財產權
    之觀念，亦危害社會治安，所為均應非難；兼衡其等均有竊
    盜前案之素行、犯後坦承犯行之態度，並考量被告2人各次
    犯罪動機、手段、目的、情節（犯罪事實二部分均係由被告
    戊○○下手實施，由被告丁○○把風，可見被告戊○○參與程度較
    高），及被告戊○○於本院自陳為國小肄業之智識程度，原在
    市場送菜，無房貸、車貸、信貸，收入須扶養與前妻所生之
    7歲小孩，現與母親同住(見本院卷第178頁)；被告丁○○則於
    本院自陳國中肄業之智識程度，在家幫舅舅做露營區兼賣香
    腸，離婚，有2個未成年子女現由前妻扶養，須負擔部分扶
    養費，有機車貸款，現與舅舅、弟弟同住等家庭經濟狀況（
    見本院卷第178頁），與本案各次欲竊取之財物價值，而被
    告2人均未能與各該告訴（被害）人和解或取得宥恕，以及
    被害人丙○○、告訴人乙○○對本案表示之相關意見（見本院卷
    第143、180頁）等一切情狀，分別量處如主文所示之刑，及
    就被告戊○○所犯毀損罪部分，諭知易科罰金之折算標準。另
    就被告2人所犯加重竊盜罪部分，參酌其等各次犯行類型、
    次數、時空間隔、侵害法益之異同及侵害程度、各該法益間
    之獨立程度、非難重複性及回復社會秩序之需求性等因素，
    分別定其等應執行刑如主文所示。
肆、沒收
一、按共同正犯犯罪所得之沒收或追徵，應就各人所分得之數為
    之。上揭所謂各人「所分得」之數，係指各人「對犯罪所得
    有事實上之處分權限」而言。倘共同正犯各成員內部間，對
    於不法利得分配明確時，應依各人「實際」分配所得，予以
    宣告沒收。若共同正犯成員對不法所得並無處分權限，與其
    他成員亦無事實上共同處分權限者，自不予諭知沒收（最高
    法院109年度台上字第4494號判決意旨），查被告2人於犯罪
    事實二㈠、二㈡所竊得之財物，尚未扣案且未發還各該告訴（
    被害）人；被告戊○○並曾於本院移審及審理時表示：竊盜所
    得之物都在我這裡，被告丁○○沒有分到東西；當初沒有跟被
    告丁○○達成分贓合意，日幣30萬是我拿去換好新臺幣以後，
    覺得被告丁○○生活過不下去，才出於友情拿一些給他，拿給
    他的時候沒有跟他說這是換日幣的錢，如果法院認定要由我
    這裡沒收，我沒有意見等語（見本院卷第170至171頁），核
    與被告丁○○陳述其未分得上開竊盜物品，不知道被告戊○○給
    他的錢跟竊盜所得之日幣有關等語（見本院卷第98、163、1
    71頁）大致相符，可見被告戊○○就本案犯罪所得中有刑法重
    要性部分（即車牌號碼000-0000號自用小客車鑰匙1副、日
    幣30萬元、筆電【型號MSIS262】1台、車牌號碼000-0000號
    機車備用鑰匙1副）方有事實上處分權，依上開說明及刑法
    第38條之1第1項前段、第3項規定，應在被告戊○○犯行項下
    宣告沒收，並於全部或一部不能沒收或不宜執行沒收時，追
    徵其價額。
二、未扣案之鉗子及一字起子，雖為被告戊○○所有並持犯本案犯
    行之物，然未扣案，復無證據證明現仍存在，且上開物品取
    得容易，價值不高，並不具備刑法上之重要性，為免將來執
    行困難，爰不予宣告沒收。
三、未扣案之七星牌香菸1條、襪子6雙、機車車籍資料、奧運限
    定版可口可樂因價值低微；護照1本及薪資單因告訴人乙○○
    可輕易補發，對其等宣告沒收，實欠缺刑法上重要性，為免
    執行困難，爰均不宣告沒收。
據上論斷，應依刑事訴訟法第273條之1第1項、第299條第1項前
段，判決如主文。
本案經檢察官邱舒虹提起公訴，檢察官吳宛真到庭執行職務。
中　　華　　民　　國　　111 　年　　10　　月　　26　　日
                  刑事第一庭  法  官   顏碩瑋
以上正本證明與原本無異。　　　　　　　　　　　　　　　　如不服本判決應於收受判決後20日內向本院提出上訴書狀，並應敘述具體理由。其未敘述上訴理由者，應於上訴期間屆滿後20日內向本院補提理由書(均須按他造當事人之人數附繕本)「切勿逕送上級法院」。告訴人或被害人如對本判決不服者，應具備理由請求檢察官上訴，其上訴期間之計算係以檢察官收受判決正本之日期為準。　　　　　　　　　　　　　　　　
　　　　　　            　　　書記官   蔡孟穎
中　　華　　民　　國　　111 　年　　10　　月　　26　　日
附錄本案論罪科刑法條全文：
中華民國刑法第354條 
毀棄、損壞前二條以外之他人之物或致令不堪用，足以生損害於
公眾或他人者，處2 年以下有期徒刑、拘役或5 百元以下罰金。
 
中華民國刑法第321條
犯前條第1項、第2項之罪而有下列情形之一者，處6月以上5年以
下有期徒刑，得併科50萬元以下罰金：
一、侵入住宅或有人居住之建築物、船艦或隱匿其內而犯之。
二、毀越門窗、牆垣或其他安全設備而犯之。
三、攜帶兇器而犯之。
四、結夥三人以上而犯之。
五、乘火災、水災或其他災害之際而犯之。
六、在車站、港埠、航空站或其他供水、陸、空公眾運輸之舟、
    車、航空機內而犯之。
前項之未遂犯罰之。